【裁判字號】    97,訴,944
【裁判日期】    971126
【裁判案由】    違反毒品危害防制條例
【裁判全文】
臺灣新竹地方法院宣示判決筆錄      97年度訴字第944號
公  訴  人  臺灣新竹地方法院檢察署檢察官
被      告  乙○○
指定辯護人  本院公設辯護人甲○○
上列被告因違反毒品危害防制條例案件，經檢察官提起公訴（97
年度毒偵字第1781號）後，聲請改依協商程序而為判決，本院於
中華民國97年11月26日下午5時在本院刑事第9法庭宣示判決，出
席職員如下：
法官起立朗讀判決主文、犯罪事實要旨、處罰條文及告以上訴限
制、期間並提出上訴狀之法院，且諭知記載其內容：
一、主  文：
    乙○○施用第一級毒品，累犯，處有期徒刑壹年月。又施
    用第二級毒品，累犯，處有期徒刑拾壹月。應執行有期徒刑
    壹年拾壹月。
二、犯罪事實要旨：
  (一)乙○○前因犯施用毒品案件，經本院於民國89年7 月24 日
    以89年度竹簡字第363 號判決判處有期徒刑8 月確定；又因
    犯施用第一級、第二級毒品案件，經本院於91年6 月20日以
    91年度訴字第266 號判決，分別判處有期徒刑8 月、4 月，
    並定應執行刑為有期徒刑10月確定，上開2 罪接續執行，並
    於92年3 月19日因縮短刑期假釋出監付保護管束，然於假釋
    期間因另犯施用毒品案件經撤銷假釋，於93年4 月20日入監
    執行殘刑3 月29日，並於93年8 月17日縮刑期滿執行完畢。
  (二)乙○○於87年6 月間，因施用毒品案件，經臺灣桃園地方法
    院以87年度毒聲字第302 號裁定送觀察、勒戒後，認無繼續
    施用毒品之傾向，業經臺灣桃園地方法院檢察署檢察官於87
    年7 月3 日，以87年度偵字第7631號、第8242號為不起訴處
    分確定。又於89年2 月間，因施用毒品案件，經本院以89年
    度毒聲字第995 號裁定送觀察、勒戒後，認有繼續施用毒品
    之傾向，再經本院以89年度毒聲字第1756號裁定令入戒治處
    所施以強制戒治1 年，嗣因強制戒治執行屆滿3 月後經評定
    為合格已無繼續戒治必要，再由本院於90年1 月9 日，以90
    年度毒聲字第43 號 裁定停止戒治，所餘戒治期間付保護管
    束；刑責部分經本院於89年7 月24日以89年度竹簡字第363
    號判決判處有期徒刑8 月確定；然其於保護管束期間因再犯
    施用毒品案件，違反保護管束情節重大，經本院於90年5 月
    10日以90年度毒聲字第844 號裁定撤銷停止戒治，於90 年9
    月17日入戒治處所執行戒治，並於91年2 月5 日戒治執行完
    畢；刑責部分經本院於91年6 月20日以91年度訴字第266 號
    判決，就施用第一級、第二級毒品分別判處有期徒刑8 月、
    4 月，並定應執行刑為有期徒刑10月確定。復於92年7 月間
    起至93年4 月間，又犯連續施用第一級、第二級毒品案件，
    經本院於93年7 月26日以93年度訴字第243 號判決，分別判
    處有期徒刑1 年、5 月，並定應執行有期徒刑為1 年5 月確
    定，嗣上訴臺灣高等法院，經該院於93年9 月22日以93 年
    度上訴字第2368號判決，撤銷原判決，改判有期徒刑1 年、
    5 月，定應執行有期徒刑為1 年3 月，嗣就施用第一級毒品
    部分提起上訴，經最高法院於93年12月2 日以93年度臺上字
    第6763號判決駁回上訴確定。復於95年4 月間因施用毒品案
    件，經本院於95年12月15日以95年度訴字第568 號判決判處
    有期徒刑1 年8 月，經上訴臺灣高等法院，經該院於96年2
    月8 日以96年度上訴字第594 號判決駁回上訴確定。又於95
    年10月間因施用毒品案件，經本院於96年5 月11日以96年度
    訴字第202 號判決判處有期徒刑2 年2 月確定。
  (三)詎其仍不知戒慎其行，於前開強制戒治執行完畢釋放後5 年
    內已再犯施用毒品案件，復分別基於施用第一級毒品海洛因
    及第二級毒品甲基安非他命之犯意，於97年6 月25日晚間6
    時52分許採尿時往前回溯26小時、96小時內某時，在其位於
    新竹縣湖口鄉○○路○ 段960 號住處內，以不詳方式，施用
    第一級毒品海洛因、第二級毒品甲基安非他命各1 次。嗣於
    97 年6月25日下午4 時分，為警在桃園縣楊梅鎮○○○路
    800 巷138 弄43號查獲通緝犯范峻源時，因乙○○在場，經
    其同意後採尿送驗呈可待因、嗎啡、安非他命、甲基安非他
    命陽性反應，始悉上情。
三、處罰條文：
    毒品危害防制條例第10條第1項、第2項，刑法第11條前段、
    第47條第1項。
四、協商判決除有刑事訴訟法第455條之4第1項第1款於本訊問程
    序終結前，被告撤銷協商合意或檢察官撤回協商聲請者；第
    2款被告協商之意思非出於自由意志者；第4款被告所犯之罪
    非第455條之2第1項所定得以協商判決者；第6款被告有其他
    較重之裁判上一罪之犯罪事實者；第7款法院認應諭知免刑
    或免訴、不受理者情形之一，及違反同條第2項「法院應於
    協商合意範圍內為判決；法院為協商判決所科之刑，以宣告
    緩刑或二年以下有期徒刑、拘役或罰金為限」之規定者外，
    檢察官與被告均不得上訴。
五、如有前項得上訴之情形，得自收受宣示判決筆錄送達之日起
    10日內，向本院提出上訴書狀（應附繕本，並請勿「逕送上
    級法院」），上訴於第二審法院。
中    華    民    國    97    年    11    月    26    日
                  刑事第五庭      書記官   蕭惠婷
                                  法  官   林佑珊
以上筆錄正本係照原本作成。
中    華    民    國    97    年    11    月    26    日
                                  書記官   蕭惠婷
附錄本案論罪科刑法條：
毒品危害防制條例第10條
施用第一級毒品者，處6月以上5年以下有期徒刑。
施用第二級毒品者，處3年以下有期徒刑。


司法院資訊處製作；財團法人民間司法改革基金會備份。
